【裁判字號】    91,訴,2562
【裁判日期】    920612
【裁判案由】    侵權行為損害賠償
【裁判全文】
臺灣臺南地方法院民事判決  九十一年訴字第二五六二號
    原      告  丁○○○
                林許美慧
                丙○○
                乙○○
                甲○○
    訴訟代理人  李青龍律師
    被      告  戊○○      住.
                            身.
右當事人間因請求侵權行為損害賠償事件，經本院新營簡易庭裁定（九十一年度營簡
附民字第七號）移送前來，本判決如左：
    主    文
被告應給付原告丙○○新台幣肆拾陸萬壹仟陸佰零貳元，給付原告丁○○○、林許美
慧、乙○○、甲○○各新台幣貳拾貳萬元，及均自九十一年十二月三十一日起至清償
日止，按週年利率百分之五計算之利息。
原告其餘之訴駁回。
訴訟費用由被告負擔百分之五十五；餘由原告負擔。
本判決原告勝訴部分，於原告丙○○以新台幣壹拾伍萬肆仟元，原告丁○○○、林許
美慧、乙○○、甲○○分別以新台幣柒萬肆仟元供擔保後，得假執行。但被告如於假
執行程序實施前，依序分別以新台幣肆拾陸萬壹仟陸佰零貳元、貳拾貳萬元、貳拾貳
萬元、貳拾貳萬元、貳拾貳萬元為原告丙○○、丁○○○、林許美慧、乙○○、甲○○預供擔保，得就各該部分免為假執行。
原告其餘假執行之聲請駁回。
    事    實
甲、原告方面：
一、聲明：(一)被告應給付原告丁○○○新台幣（下同）一百零九萬二千一百三十七元
    ，給付原告丙○○六十九萬四千一百六十二元，給付原告乙○○二十二萬元，給
    付原告林許美慧二十二萬元，給付原告甲○○二十二萬元及各自民國（下同）九
    十一年十二月三十一日起至清償日止，按週年利率百分之五計算之利息。(二)原告
    願供擔保請准宣告假執行。
二、陳述：
    (一)被告於九十一年六月二十四日清晨駕駛車號：ＴＨ－六九六五號自小客車，沿
      台南縣道一七一線由西向東行駛，同日清晨五時四十五分許，途經該線路二十
      六公里七百公尺處時，應注意車前狀況，並隨時採取必要之安全措施，竟疏未
      注意，見前方同向由許元德所騎乘之重機車時，煞車不及，其自小客車車頭右
      側方向燈處因而撞擊機車之尾部，致許元德人車跌落路旁水溝，受有頭部、胸
      、背部鈍挫傷合併骨折、顱內出血，送醫不治身亡，案經檢察官以被告過失致
      死，聲請簡易判決處刑在案。
    (二)按因故意或過失，不法侵害他人之權利者，負損害賠償責任。不法侵害他人致
      死者，被害人之父母、子女及配偶，雖非財產上之損害，亦得請求賠償相當之
      金額。不法侵害他人致死者，對於支出醫療及殯葬費之人，亦應負損害賠償責
      任。被害人對於第三人負有法定扶養義務者，加害人對於該第三人亦應負損害
      賠償責任，民法第一八四條第一項、第一九四條、第一九二條分別定有明文。
      查原告分別為被害人許元德之妻子及子女，因被告之過失行為致死，依上開規
      定，原告之左列損害，應由被告負賠償責任：
      (1)醫藥費：二千三百零二元（由原告丙○○支出）。
      (2)喪葬費：四十七萬一千八百六十元（由原告丙○○支出）。
      (3)扶養費：按夫妻互負扶養之義務（民法第一一一六之一條），原告蘇玉葉係
        被害人許元德之妻，原受其扶養，原告現年六十四，以台灣地區平均壽命女
        性為七十九歲，尚有十五年餘命，以每年按免稅額七萬四千元計算扶養費，
        計十五年按霍夫曼計算法，扣除中間利息，現得一次請求之金額為八十七萬
        二千一百三十七元。
      (4)精神慰藉金：被害人許元德生前健康良好，遽遭不測，原告等精神創痛至鉅
        ，且肇事原因係因被告之疏未注意，自後追撞，應負完全責任，特請判令給
        付原告各五十萬元，以資慰藉。
      (5)原告等已向強制汽車責任保險之保險人領取保險金一百四十萬元，故原告各
        於本件所請求之賠償額中，平均扣除二十八萬元後，每人之請求金額分別為
        ，丁○○○一百零九萬二千一百三十七元，丙○○六十九萬四千一百六十二
        元，乙○○、林許美慧、甲○○各為二十二萬元。
    (三)被告過失致死乙案，經檢察官上訴後，業經刑事法庭九十一年度南簡上字第二
      七○號判決：「原判決撤銷，戊○○因過失致死，處有期徒刑九月」在案。依
      右開判決理由第五點認定：「被害人騎乘重機車行經在前並無違規，被告係從
      後方追撞，被告顯係本件車禍之肇事主因及應負全責．．．本院認無送鑑定之
      必要」，另第五點認定：「被告係國中教師退休，其配偶亦為國小教師退休，
      每月分別有新台幣七萬元及六萬元之鉅額退休金可領取，又於高雄市及台南市
      分別各有價值四百萬及六百萬元之房屋，復有多筆土地．．．顯非無能力和解
      之．．」基上理由，原告各請求被告精神慰藉金計新台幣五十萬元，尚屬合理
      ，並不過當。
三、證據：提出除戶戶籍謄本一份、繼承系統表、戶籍謄本六份、醫藥費收據七張、
    喪葬費收據十張等為證。
乙、被告方面
一、聲明：請求判決：(一)原告之訴駁回。(二)如受不利判決，願供擔保請准宣告免為假
    執行。
二、陳述：
    (一)被害人是為了閃避慢車道上騎腳踏車的女士，始突然閃出來到快車道，被告閃
      避不及才會撞上，被告在警訊及偵查時，是希望儘快和解才未作許多的主張。
      根據信賴原則，被告當時無法閃避。又被害人被撞後往慢車道方向出去，碰到
      騎腳踏車的女士，該女士被撞後只坐在原地，可見被害人當時受撞後出去的速
      度不快，亦可見被告之車速不快。
    (二)被害人在擦撞肇事後，往外出去，掉落水溝，因水溝很深，且未設安全護欄，
      被告死亡與水溝未設護欄有關，且係占大部分之原因，被告之責任只有部分，
      不是全部，被害人外傷是因為跌落水溝的緣故，不完全是車禍肇事所致。
    (三)原告請求喪葬費過高，被害人是火葬，棺木不需用到二萬元；骨灰罈只需幾千
      元，原告列三萬五千元太多；毛巾列四千二百元過高，只需一半價格即可；入
      木法師五名、開魂路法師五名、尾日功德法師十名、引路火化法師三名三人均
      太多，各二名即足夠；水盒花十六盒太多，十盒即足夠；基金會捐贈沒有必要
      ；開路鼓、牽亡歌分別列八千元及八千六百元太多，各四千元即足夠；庫錢六
      萬八千元亦太多，二萬元即足夠。
    (四)原告每人請求慰撫金五十萬元過高，應斟酌雙方過失責任小計算。
三、證據：請求送鑑定以定肇事責任之比例。
丙、本院依職權調取本院九十一年度營簡字第三三九號歷審案卷，並函查財政部台灣
    省南區國稅局及台灣省中區國稅局。
    理    由
一、按訴狀送達後，原告不得將原訴變更或追加他訴，但擴張或減縮應受判決事項之
    聲明者，不在此限，民事訴訟法第二百五十五條第一項第三款定有明文。本件原
    告原起訴請求被告給付原告丁○○○一百零九萬二千一百三十七元，給付原告丙○○六十九萬七千一百六十二元，給付原告乙○○、林許美慧、甲○○各二十二
    萬元，並均自起訴狀繕本送達翌日起至清償日止，按週年利率百分之五計算之利
    息。嗣於言詞辯論終結前，就被告應給付原告丙○○部分減縮為六十九萬四千一
    百六十二元，就被告應給付原告五人之利息部分，均減縮為自九十一年十二月三
    十一日起至清償日止，按週年利率百分之五計算。核與上開民事訴訟法之規定，
    並無不合，應予准許。
二、本件原告起訴主張：被告於九十一年六月二十四日清晨駕駛車號：ＴＨ－六九六
    五號自小客車，沿台南縣道一七一線由西向東行駛，同日清晨五時四十五分許，
    途經該線路二十六公里七百公尺處時，應注意車前狀況，並隨時採取必要之安全
    措施，竟疏未注意，見前方同向由許元德所騎乘之重機車時，煞車不及，其自小
    客車車頭右側方向燈處因而撞擊機車之尾部，致許元德人車跌落路旁水溝，受有
    頭部、胸、背部鈍挫傷合併骨折、顱內出血，送醫不治身亡。被告所涉過失致死
    罪，業經檢察官提起公訴，為本院九十一年度南簡上字第二七○號判處有期徒刑
    九月，被告不法侵害被害人許元德致死，原告分別為許元德之配偶、子女，爰依
    侵權行為之法律關係，分別請求被告賠償如訴之聲明所示之金額等語。
三、被告則以：被害人原係行駛在慢車道，為閃避慢車道上騎腳踏車之女士，沒有保
    持安全距進，突然閃出來到快車道，被告閃避不及始發生肇事，被害人與有過失
    ，又擦撞後，被害人掉落之水溝很深，且因未設安全護欄，始造成被害人死亡。
    另原告請求喪葬費四十七年一千八百六十元過高，其中棺木、骨灰罈、花毛巾、
    水盒花、開路鼓、牽亡歌、庫錢等費用亦均過高，原告請入木法師、開魂路法師
    、尾日功德法師、引路火化法師之人數過多，基金會捐贈無必要，慰撫金數額亦
    過高，且被害人與有過失，應併斟酌雙方過失責任比例酌減等語置辯。
四、原告主張被告戊○○於九十一年六月二十四日清晨駕駛車號：ＴＨ－六九六五號
    自小客車，沿台南縣道一七一線由西向東行駛，同日清晨五時四十五分許，途經
    該線路二十六公里七百公尺處時，適見同向在前由被害人許元德騎乘之車號：Ｊ
    ＧＲ－一五九號重機車時，閃煞不及，被告自小客車車頭頭右側方向燈處因而撞
    擊機車之尾部，致許元德人車跌落路旁水溝，受有頭部、胸、背部鈍挫傷合併骨
    折、顱內出血，送醫不治死亡。經檢察官相驗後提起公訴，並經本院九十一年度
    南簡上字第二七○號判處有期徒刑九月等事實，業經提出繼承系統表、戶籍謄本
    為證，且為本院調取上開刑事歷審案卷審核無誤，有刑事案卷影本在卷可明，復
    為被告所是認，堪信原告此部分主張為真實。
五、被告雖辯稱：被害人是為了閃避慢車道上騎腳踏車的女士，始突然閃出來到快車
    道，被告無法閃避才會撞上，被害人被撞後往慢車道方向出去，碰到騎腳踏車的
    女士，該女士被撞後只坐在原地，可見被害人當時受撞後出去的速度不快，亦可
    見被告之車速不快云云。經查：
    (一)被告於九十一年六月二十四日警訊供述：「當時我由西向東行駛在到達事故地
      點時，因早上陽光刺眼未發現對方機車，當時我是從機車後方追撞該部重機車
      ，造成該部向前滑行，並擦撞到一部腳踏車（騎士賴林阿金），最後該部重機
      車連人滑落到水溝中。」，其於翌日檢察官訊問時復供述：「（問：你認為過
      失在那裡）未注意到車前狀況」，顯然在肇事前，被告根本未注意到被害人許
      元德及其確實位置，則其嗣後辯稱許元德原是行駛在慢車道，為閃避慢車道上
      騎腳踏車之女士始突然閃出來到快車道，致其閃避不及一節，自非無疑。而證
      人即騎乘腳踏車之賴林阿金僅陳述：「突然從左側後方被一部機車撞到，我人
      及腳踏車倒地」，亦無被害人行駛車道之陳述，則被告嗣後所辯，不惟與其在
      前之供述不符，亦未舉具體事證以實其說，自不足採信。
    (二)按信賴原則固係指行為人為某種行為時，倘信賴被害人採取適當之行動係相當
      者，縱因被害人之不適當行動而發生結果，行為人亦不負其責任，然在行為人
      對其他交通參與者，倘有無法信賴其得為適當行動之特別情事時，如對於行動
      及反應能力較差之老人，無法期待其依交通秩序或面對緊急情況時為適當之對
      應時，或在行為人本身即違反交通法規之情形時，即無信賴原則之適用。被告
      在警訊時既一再供述：「因早上陽光刺眼未發現對方機車」、「煞車是在事故
      撞擊後才踩踏的」（刑事警卷第五頁），對照道路交通事故調查報告表，機車
      刮地痕起點與煞車痕起點前後僅相距一．二公尺，核與被告所述撞擊後才踩煞
      車等語並無違誤，足見被告在撞擊前根本未發現被害人之機車，否則亦不致撞
      擊時才踩煞車，益見其嗣後辯稱被害人係為閃避慢車道騎腳踏車之女士，突然
      自慢車道閃出至快車道，致其無法閃避等語，尚非事實。且由前開道路事故調
      查報告表肇事經過摘要欄所示：自小客車係右前方向燈板金處受損，重機車係
      後部位受損，顯係自後追撞重機車。復參酌被害人受撞後係連人帶車跌落路旁
      水溝，自機車刮地痕起點至被害人跌落處相距有十七公尺之遠，顯見撞擊力道
      非輕，而以被告當時行向由西向東，早上陽光刺眼未發現對方機車之狀態，其
      在對車前狀況難以掌握下，原應更為小心謹慎行駛，減速慢行，注意車前狀況
      ，以便隨時煞停，或果如其所述，撞擊前已見被害人騎乘機車行駛在慢車道，
      而以慢車道寬度僅一．五公尺，無法供機車或腳踏車併行，被害人亦有可能隨
      時逾越邊線行駛至快車道上，惟其仍自後撞擊同向在前騎機車之被害人，足見
      其並未履行道路交通安全規則第九十四條第一項、第三項所課駕駛人應注意車
      前狀況及應注意與前車保持隨時可以煞停之距離之注意義務，被告既有違反道
      路交通安全規則之行為，則其引用信賴原則而為免責之辯解，自無可採。
    (三)又損害賠償之債，以有損害之發生及有責任原因之事實，並二者之間，有相當
      因果關係為成立要件。所謂相當因果關係，謂無此行為，雖必不生此種損害，
      有此行為，通常即足生此種損害者，為有相當因果關係。本件被害人係騎乘機
      車，遭被告駕自小客車自後追撞，人車跌落前方十七公尺遠之路旁水溝內，受
      有頭部外傷併左前額顱骨骨折，顱底骨骨折，蜘蛛膜下腔出血、肝撕裂併輕微
      內出血等傷害，經送醫不治，在當日下午二時十分死亡，有奇美醫院診斷明書
      、檢察官相驗屍體證明書、驗斷書、勘驗筆錄等附於台灣台南地方法院檢察署
      九十一年度相字第八二二號卷可佐。則以肇事當時，自小客車及重機車均處於
      行駛狀態，雙方車速加上撞擊力，縱路旁水溝加蓋或設置護欄，依吾人日常生
      活經驗觀察，實不足以避免被害人發生死亡之結果，換言之此種情形通常足以
      發生死亡之結果，本件肇事與被害人死亡間有相當因果關係，自堪認定，水溝
      未加蓋或未設置護欄並不致中斷此項因果關係，故被告此部分抗辯，亦無可採
      。
    (四)按汽車在同一車道行駛時，除擬超越前車外，後車與前車之間，應保持隨時可
      以煞停之距離；汽車行駛時，駕駛人應注意車前狀況及兩車併行之間隔，並隨
      時採取必要之安全措施。道路交通安全規則第九十四條第一項、第三項定有明
      文。本件被告於早晨時駕駛自小客車由西向東行駛，既因陽光刺眼，影響視線
      ，難以掌握車前狀況，自應減速慢行，提高注意力，其竟在未發現在前行駛之
      被害人機車之情形下，自後追撞機車致生肇事，實難辭過失之責，且其過失行
      為與被害人死亡間有相當因關係。被告觸犯刑法過失致死罪，業經本院刑事庭
      九十一年度南簡上字第二七○號判處有期徒刑九月（被告上訴，現由台灣台南
      地方法院台南分院九十二年度交上易字第三三三號審理中），亦經本院依職權
      調閱上開刑事案卷查明屬實，被告自應負侵權行為損害賠償責任。
    (五)至被告抗辯被害人許元德就車禍發生亦與有過失乙節。按機器腳踏車行駛之車
      道及轉彎，應依標誌或標線之規定行駛；無標誌或標線者，在未劃分快慢車道
      之道路，得在最外側二車道行駛；在已劃分快慢車道之道路，雙向道路得在最
      外側快車道及慢車道行駛，道路交通安全規則第九十九條第一項第一款、第二
      款定有明文。查肇事路段為雙向道路，有劃分快慢車道，被害人所騎乘者為重
      機車，由道路交通事故調查報告表所示，機車刮地痕起點位於快車道東側近快
      慢車道邊線處，則被害人係依上開道路交通安全規則之規定行駛，並無違規情
      事，被告駕駛自小客車自後撞擊被害人，自應負全部肇事責任，因認被告抗辯
      被害人與有過失，亦不足採。被告雖聲請鑑定肇事責任，然本件卷內事證已足
      供認定肇事責任，並無送請鑑定必要，併為說明。
六、按因故意或過失不法侵害他人之權利者，負損害賠償責任。不法侵害他人致死者
    ，對於支出醫療及殯葬費之人，亦應負損害賠償責任。被害人對於第三人負有法
    定扶養義務者，加害人對於該第三人亦應負損害賠償責任。不法侵害他人致死者
    ，被害人之父、母、子、女及配偶，雖非財產上之損害，亦得請求賠償相當之金
    額。民法第一百八十四條第一項前段、第一百九十二條第一項、第二項、第一百
    九十四條分別定有明文。原告丁○○○、丙○○、乙○○、林許美慧、甲○○分
    別為被害人許元德之配偶、子、女，原告丙○○並為被害人支出醫療及殯葬費，
    均有繼承系統表、戶籍謄本、醫療費及殯葬費收據附卷可佐。則原告依侵權行為
    之法律關係請求損害賠償，即屬於法有據，玆就原告請求之各項費用有無理由，
    分述如下：
    (一)醫療費部分：
      原告請求醫療費二千三百零二元，業據提出新樓醫院收費收據七紙附卷，且為
      被告所不爭執，堪認原告此部分主張為真實。
    (二)殯葬費部分
      按殯葬費係指收斂及埋葬費用而言，其範圍固以實際支出費用為準，然此等費
      用是否必要，仍應依當地禮俗習慣、死者身分、地位、生前經濟狀況及宗教上
      儀式定之。又當事人主張之事實，經他造於準備書狀內或言詞辯論時或在受命
      法官、受託法官前自認者，固無庸舉證，為民事訴訟法第二百七十九條第一項
      所明定。查本件原告丙○○主張其所支出之殯葬費合計四十七萬一千八百六十
      元，固據提出收據十紙為證，被告對於收據在形式上雖未爭執，僅對特定項目
      之支出認為超過必要範圍，亦辯稱原告丙○○請求所支出之殯葬費總額過高，
      揆諸前揭說明，本院仍得依職權審核是否屬必要之殯葬費用。經審核原告所列
      支出之費用，其中棺木二萬元、骨灰罈三萬五千元、相片組二千元、冰箱運搬
      費二千五百元、冰箱使用九日五千四百元、黃屏六百元、靈桌一千元、蓮花被
      一千元、三寶佛靈堂三千五百元、麻燈一千元、黃包巾三百元、萬字被一千元
      、靈車三千元、開路鼓八千元、扛工九千元、預約塔位價金九萬元、永久管理
      費一萬元、訃聞一千元等，共計一十九萬四千三百元，核屬收斂、埋葬及禮俗
      習慣所必要，此外，原告所列入木繳庫法師五名二萬元、七日旬開魂路法師五
      名二萬元、尾日午夜功德法師十名六萬元、引路（火化）法師三名九千元，確
      屬過多，按上開法師所為均屬宗教上誦經祭典性質，被告辯稱各以二人為已足
      ，尚屬可採，依比例計算其價金，再加上引進塔法師一名三千元、搭道壇費用
      八千元，認共計四萬五千元已足，合計原告所列支出之殯葬費，以上開金額共
      二十三萬九千三百元，核屬必要費用，至其餘部分均非喪葬必要費用，應不予
      准許。
    (三)扶養費部分
      (1)按夫妻互負扶養之義務，其負扶養義務之順序與直系血親卑親屬同，其受扶
        養權利之順序與直系血親尊親屬同。民法第一千一百十六條之一定有明文。
        夫妻互受扶養權利之順序，既與直系血親尊親屬同，自不以無謀生能力為必
        要，從而夫妻之一方因交通事故死亡者，他方自得依民法第一百九十二條第
        二項規定，向加害人請求扶養費損害賠償，但依民法第一千一百十七條規定
        ，仍須以不能維持生活者為限。原告丁○○○與被害人許元德係夫妻，丁○○○名下無任何財產，亦無收入，有南區國稅局台南縣分局九十一年十二月
        二十六日覆函及檢附之財產歸戶資料在卷可明，確屬不能維持生活無疑。
      (2)惟認定請求權人受扶養期間，應參酌被害人與扶養請求權人之關係、被害人
        之收入及將來應得之收入定之，又被害人將來應得之收入，應按其年齡、職
        業、地位、能力計算之，並扣除被害人之生活費。本件被害人許元德死亡時
        已年滿六十五歲，原告自認許元德生前務農，無固定收入（九十一年十二月
        三十日言詞辯論筆錄），再參酌南區國稅局台南縣分局前函檢送之財產歸戶
        資料及九十年度綜合所得稅結算申報書，丁○○○及許元德均無任何所得申
        報資料、名下亦無任何財產，且分別受其子女即原告甲○○、丙○○扶養，
        。則原告丁○○○、被害人許元德二人應係退休養老，受子女扶養，並無將
        來應得之收入，足認被害人許元德應無扶養能力甚明，故原告丁○○○請求
        扶養費用，洵屬無據，應不予准許。
    (四)精神慰撫金部分
      原告五人分別為被害人許元德之配偶、子、女，均因許元德之死亡，遭逢喪夫
      、喪父之痛，精神上確受有極大之痛苦，渠等依民法第一百九十四條第一項之
      規定，請求被告賠償其非財產上之損害，依法有據。審酌原告丁○○○為家庭
      主婦，無收入、無財產，原告丙○○高職畢業，務農，名下有田賦十八筆、土
      地二筆、房屋一棟、汽車二輛、投資二筆，原告乙○○高職畢業，從事咖啡代
      工，名下有田賦十二筆、土地二筆、房屋一棟、投資二筆，甲○○任職統一公
      司、林許美慧名下無財產，無所得申報資料等情，被告與其配偶均為退休教師
      ，每月分別領有退休俸七萬元及六萬元，被告名下有田賦一筆、土地四筆、房
      屋一棟及車輛一部，二名女兒均為醫師等（此有南區國稅局台南縣分局、佳里
      稽徵所、中區國稅局台中市分局、大屯稽徵所查覆之九十年度綜合所得稅各類
      所得資料及財產歸戶資料，及兩造之陳述在卷），復審酌被告迄至本件言詞辯
      論終結前尚未賠償原告分文，亦未與原告達成和解，且猶否認其過失責任等一
      切情狀，認原告五人各請求五十萬元之慰撫金，尚屬適當，應予准許。
七、綜上所述，被告應賠償原告丙○○醫療費二千三百零二元、殯葬費二十三萬九千
    三百元、慰撫金五十萬元，共計七十四萬一千六百零二元，應賠償原告丁○○○
    、許林美慧、乙○○、甲○○慰撫金各五十萬元。
八、末按被保險汽車發生汽車交通事故，受益人得在本法規定之保險金額內，直接向
    保險人請求保險金；保險人依本法規定給付之保險金，視為加害人或被保險人損
    害賠償金額之一部分，加害人或被保險人受賠償請求時，得扣除之，強制汽車責
    任保險法第二十八條及第三分別定有明文。本件被害人許元德因車禍死亡，已由
    原告依強制汽車責任保險法之規定向強制汽車責任保險之保險人領取保險金一百
    四十萬元之事實，為原告自承在卷，自係屬實，原告復自承上開保險金由原告五
    人分擔扣除，準此，原告每人各應分擔二十八萬元扣除之。從而，扣除強制保險
    分擔部分，原告所得請求被告賠償之金額，原告丙○○為四十六萬一千六百零二
    元，原告丁○○○、林許美慧、乙○○、甲○○各為二十二萬元。
九、綜上所述，原告本於侵權行為損害賠償之法律關係，請求被告給付原告丙○○四
    十六萬一千六百零二元，原告丁○○○、林許美慧、乙○○、甲○○各二十二萬
    元，及均自九十一年十二月三十一日起至清償日止，按週年利率百分之五計算之
    利息，為有理由，應予准許。逾此部分所為之請求，為無理由，應予駁回。
十、兩造均陳明願供擔保，請求宣告假執行及免為假執行，於原告勝訴部分，核無不
    合，爰分別酌定相當擔保金額併准許之。至原告敗訴部分，其假執行之聲請，亦
    失所附麗，應併予駁回。
十一、據上論結，本件原告之訴為一部有理由，一部無理由，依民事訴訟法第七十九
      條但書、第八十五條第一項前段、第三百九十條第二項、第三百九十二條，判
      決如主文。
中      華      民      國    九十二    年      六      月      十二    日
                                臺灣臺南地法院民事第三庭
~B法      官  林逸梅
右為正本，係照原本作成。
如對本判決上訴，須於判決送達後廿日內向本院提出上訴狀
中      華      民      國    九十二    年      六      月      十二    日
~B法院書記官  魏芝雯


司法院資訊處製作；財團法人民間司法改革基金會備份。
